臺灣花蓮地方法院刑事判決　　　　　　　100年度易字第207號
公　訴　人　臺灣花蓮地方法院檢察署檢察官
被　　　告　許金明
上列被告因竊盜案件，經檢察官提起公訴（100 年度偵字第1020
號、第1476號、第1513號），及追加起訴（100 年度偵字第1979
號、第2348號、第2467號），被告於準備程序時就犯罪事實為有
罪之陳述，經本院裁定進行簡式審判程序，判決如下：
    主      文
許金明犯如附表所示各罪，均累犯，分別處如附表所示之刑。有
期徒刑部分應執行有期徒刑壹年肆月。
    事實及理由
一、本件被告許金明所犯為死刑、無期徒刑、最輕本刑為3 年以
    上有期徒刑以外之罪，其於準備程序中就被訴事實為有罪之
    陳述，經告知簡式審判程序之旨，並聽取當事人之意見後，
    本院認為適宜獨任進行簡式審判程序，而裁定進行簡式程序
    審理，合先敘明。
二、本件犯罪事實及證據，均引用檢察官起訴書及追加起訴書之
    記載（如附件），惟累犯及自首之事實，應分別更正、補充
    如後述，並引用「被告許金明於本院審理中之自白」為證據
    。
三、按行為後法律有變更者，適用行為時之法律。但行為後之法
    律有利於行為人者，適用最有利於行為人之法律，刑法第2
    條第1 項定有明文。查被告許金明行為後，刑法第321 條已
    於民國100 年1 月26日修正公布，對於犯刑法第321 條第1
    項第2 款踰越牆垣竊盜罪之法定刑，由「處六月以上、五年
    以下有期徒刑」，修正為「處六月以上、五年以下有期徒刑
    ，得併科新臺幣十萬元以下罰金」，增加得併科罰金之處罰
    ，則修正後之規定對於被告並非有利，本案應適用修正前刑
    法第321 條第1 項第2 款之規定論處。
四、核被告許金明如起訴書犯罪事實一（一）、（二）及如追加
    起訴書所載之行為（即附表編號1 至2 、4 至6 所示部分）
    ，均係犯刑法第320 條第1 項之竊盜罪。又按刑法第321 條
    第1 項第1 款所謂建築物，係指住宅以外上有屋面周有門壁
    ，足蔽風雨，供人出入，且定著於土地之工作物而言，其附
    連圍繞之土地，不包括在內。如僅踰越圍繞之牆垣行竊，尚
    未侵入有人居住之建築物，自難遽以該條款之罪相繩（最高
    法院50年台上字第532 號判例意旨參照）。故起訴事實既認
    被告於100 年1 月6 日凌晨4 時10分許即附表編號3 所示部
    分，攀爬踰越呂貴美住處房屋外之圍牆後，係在其內庭院行
    竊，並未進入住宅，則被告此部分之行為，應係犯刑法第
    321 條第1 項第2 款之踰越牆垣竊盜罪。檢察官起訴論稱尚
    構成刑法第321 條第1 項第1 款竊盜罪之加重條件，尚有未
    洽，然此業經公訴人當庭更正。被告所犯各罪，犯意各別，
    時地有異，應予分論併罰。被告前因竊盜案件，經本院以96
    年度簡字第70號判決判處有期徒刑5 月確定；復因詐欺案件
    ，經本院以98年度易字第229 號判決判處有期徒刑3 月確定
    ；尚曾因竊盜案件，經本院以98年度花簡字第220 號判決判
    處拘役30日確定；另因2 次竊盜犯行，經本院以98年度花簡
    字第546 號判決各判處拘役25日、25日確定；上開3 次拘役
    之刑度，經本院以98年度聲字第446 號裁定定其應執行拘役
    65日，並與前揭有期徒刑5 月、3 月接續執行，於98年5 月
    6 日入監執行，自99年2 月1 日起執行拘役部分，於99年3
    月7 日縮短刑期執行完畢，有臺灣高等法院被告前案紀錄表
    在卷可證，其於前揭有期徒刑執行完畢後5 年內，故意再犯
    本件有期徒刑以上之各罪，均為累犯，應分別依刑法第47條
    第1 項規定，各加重其刑。
    被告於另案為警查獲而接受調查之際，在偵查機關尚未發覺
    其曾於99年9 月初某日，在李國賢住處前，竊取停放該處自
    用小客車內之零錢之竊盜犯行前，即主動坦承，並會同警方
    前往現場拍照，另由警方向未曾報案之被害人李國賢查證，
    始循線查獲此案，有花蓮縣警察局吉安分局光華派出所警員
    林明義之職務報告可佐（參本院100 年度易字第207 號卷第
    21頁），其自首而願接受裁判，堪認符合自首要件，經斟酌
    該次竊盜犯行並無發現之必然性，被告自首有利於犯罪之偵
    查、追訴，且可見其勇於面對刑責，依刑法第62條前段規定
    ，就所犯此部分之竊盜罪（即附表編號2 所示部分），減輕
    其刑，並依法先加後減之。爰審酌被告正值青壯，竟為圖一
    己私利，任意竊取他人物品，影響被害人之權利，所為誠屬
    可議；惟考量其犯後坦承犯行，態度尚可，行竊物品中零錢
    之金額尚微，竊取行動電話後之變賣所得，亦屬有限，部分
    贓物並經發還被害人，有贓物認領保管單附卷可佐，此部分
    之犯罪實害已有降低，兼衡其犯罪之動機、目的、手段等一
    切情狀，分別量處如主文所示之刑，並就拘役部分，諭知易
    科罰金之折算標準，就有期徒刑部分，定其應執行之刑。
據上論斷，應依刑事訴訟法第273 條之1 第1 項、第299 條第1
項前段、第310 條之2 、第454 條第2 項，刑法第2 條第1 項前
段、第320 條第1 項、第47條第1 項、第62條前段、第51條第5
款、第41條第1 項前段，修正前刑法第321 條第1 項第2 款，刑
法施行法第1 條之1 ，判決如主文。
本案經檢察官陳鴻濤到庭執行職務。
中    華    民    國   100    年    6     月    24    日
                  刑事第四庭    法  官   戴韻玲
以上正本證明與原本無異。
如不服本判決應於收受送達後10日內向本院提出上訴書狀，並應
敘述具體理由。其未敘述上訴理由者，應於上訴期間屆滿後20日
內向本院補提理由書(均須按他造當事人之人數附繕本)「切勿逕
送上級法院」。告訴人或被害人如對於本判決不服者，應具備理
由請求檢察官上訴，其上訴期間之計算係以檢察官收受判決正本
之日期為準。
中    華    民    國   100    年    6     月    24    日
                                書記官
附錄法條：
刑法第320 條
意圖為自己或第三人不法之所有，而竊取他人之動產者，為竊盜
罪，處5 年以下有期徒刑、拘役或500 元以下罰金。
意圖為自己或第三人不法之利益，而竊佔他人之不動產者，依前
項之規定處斷。
前二項之未遂犯罰之
修正前刑法第321 條
犯竊盜罪而有左列情形之一者，處6 月以上5 年以下有期徒刑：
一、於夜間侵入住宅或有人居住之建築物、船艦或隱匿其內而犯
    之者。
二、毀越門扇、牆垣或其他安全設備而犯之者。
三、攜帶兇器而犯之者。
四、結夥三人以上而犯之者。
五、乘火災、水災或其他災害之際而犯之者。
六、在車站或埠頭而犯之者。
前項之未遂犯罰之。
附表
┌──┬───────┬───────────┬────┐
│編號│犯罪時間      │主文                  │備註    │
├──┼───────┼───────────┼────┤
│1   │99年8 月中旬某│犯竊盜罪，累犯，處有期│起訴部分│
│    │日凌晨3 時許  │徒刑參月              │        │
├──┼───────┼───────────┼────┤
│2   │99年9 月初某日│犯竊盜罪，累犯，處拘役│起訴部分│
│    │凌晨4 時許    │貳拾日，如易科罰金，以│        │
│    │              │新臺幣壹仟元折算壹日  │        │
├──┼───────┼───────────┼────┤
│3   │100 年1 月6 日│犯踰越牆垣竊盜罪，累犯│起訴部分│
│    │凌晨4 時10分許│，處有期徒刑柒月      │        │
├──┼───────┼───────────┼────┤
│4   │99年6 月初某日│犯竊盜罪，累犯，處有期│追加起訴│
│    │下午3 時許    │徒刑參月              │部分    │
├──┼───────┼───────────┼────┤
│5   │99年7 月15日下│犯竊盜罪，累犯，處有期│追加起訴│
│    │午3 時許      │徒刑參月              │部分    │
├──┼───────┼───────────┼────┤
│6   │99年11月29日上│犯竊盜罪，累犯，處有期│追加起訴│
│    │午6 時許      │徒刑參月              │部分    │
└──┴───────┴───────────┴────┘